【裁判字號】    98,台上,5710
【裁判日期】    981002
【裁判案由】    違反毒品危害防制條例等罪
【裁判全文】
最高法院刑事判決            九十八年度台上字第五七一０號
上  訴  人  甲○○
上列上訴人因違反毒品危害防制條例等罪案件，不服台灣高等法
院中華民國九十八年七月十七日第二審判決（九十八年度上訴字
第二三六七號，起訴案號：台灣士林地方法院檢察署九十八年度
撤緩偵字第四號），提起上訴，本院判決如下：
    主  文
上訴駁回。
    理  由
一、施用第一級毒品部分
按刑事訴訟法第三百七十七條規定，上訴於第三審法院，非以判
決違背法令為理由，不得為之。是提起第三審上訴，應以原判決
違背法令為理由，係屬法定要件。如果上訴理由書狀並未依據卷
內訴訟資料，具體指摘原判決不適用何種法則或如何適用不當，
或所指摘原判決違法情事，顯與法律規定得為第三審上訴理由之
違法情形，不相適合時，均應認其上訴為違背法律上之程式，予
以駁回。本件上訴人甲○○不服第一審判決論處施用第一級毒品
罪刑（共二罪，均累犯，各處有期徒刑十月），提起第二審上訴
，原判決以其未依據卷內訴訟資料具體指摘第一審判決採證、認
事、用法、量刑有何違法或不當之處，屬上訴未敘述具體理由，
因認其第二審上訴不合法律上程式，予以駁回，已詳敘所憑之理
由。從形式上觀察，原判決並無違背法令之情形。卷查上訴人係
於緩起訴期間向台灣士林地方法院檢察署報到時，以夾帶尿液方
式欲瞞混過關，經該署採尿員發現制止，竟拒絕採尿逕自離去，
而有未依規定報到驗尿情事，違反刑事訴訟法第二百五十三條之
二第一項所定應遵守或履行事項，經檢察官依職權撤銷緩起訴處
分，提起本件公訴，有該署九十七年度撤緩字第一０七號檢察官
撤銷緩起訴處分書在卷可稽。上訴意旨任意質疑檢察官撤銷緩起
訴，提起本件公訴為不當，非但與卷內資料不符，且對於原判決
從程序上駁回上訴人在第二審之上訴，究竟有何違背法令，亦未
置一詞，顯不足據以辨認原判決已具備違背法令之形式要件。此
部分上訴違背法律上之程式，應予駁回。
二、施用第二級毒品部分
按刑事訴訟法第三百七十六條所列各罪之案件，經第二審判決者
，不得上訴於第三審法院。上訴人經原判決維持第一審判決論處
毒品危害防制條例第十條第二項施用第二級毒品罪刑部分，核屬
刑事訴訟法第三百七十六條第一款之案件。依前開說明，既經第
二審判決，自不得上訴於第三審法院，上訴人併予提起上訴，顯
為法所不許，亦應駁回。
據上論結，應依刑事訴訟法第三百九十五條前段，判決如主文。
中    華    民    國  九十八  年    十    月    二    日
                      最高法院刑事第十庭
                          審判長法官  花  滿  堂
                                法官  黃  正  興
                                法官  陳  東  誥
                                法官  林  錦  芳
                                法官  洪  昌  宏
      本件正本證明與原本無異
                                      書  記  官
中    華    民    國  九十八  年    十    月    五    日
                                                      v


司法院資訊處製作；財團法人民間司法改革基金會備份。
